臺灣桃園地方法院刑事判決　　　　　　　　　　　　　九十三年度訴字第五五四號
　　公　訴　人　臺灣桃園地方法院檢察署檢察官
　　被　　　告　甲○○　男　二.
右列被告因毒品危害防制條例案件，經檢察官提起公訴（九十二年度毒偵字第二一八
三號），本院合議庭裁定改用簡式審判程序，判決如左：
    主  文
甲○○施用第一級毒品，累犯，處有期徒刑捌月；又施用第二級毒品，累犯，處有期
徒刑陸月，扣案吸食器壹個、玻璃管壹支、塑膠空袋壹個沒收。應執行有期徒刑壹年
，扣案之吸食器壹個、玻璃管壹支、塑膠空袋壹個沒收。
    事  實
一、甲○○曾於民國八十九年間因犯竊盜罪、詐欺罪、贓物罪，經臺灣苗栗地方法院
    以八十九年度易字第三○五號分別判處有期徒刑一年、四月、四月，合併定應執
    行有期徒刑一年六月，於八十九年七月二十七日確定。其另於同年間因違反毒品
    危害防制條例案件，經本院以八十九年度壢簡字第六九一號判處有期徒刑五月，
    於八十九年十月七日確定。上開各罪嗣經臺灣苗栗地方法院以九十一年度聲字第
    一五九號合併定應執行有期徒刑一年十月確定，於九十一年十一月二日縮短刑期
    假釋期滿未經撤銷，以已執行論。
二、甲○○另於八十八年間，因施用毒品案件，經臺灣板橋地方法院以八十八年度毒
    聲字第六○六一號裁定送觀察、勒戒後，認其無繼續施用毒品傾向，由臺灣板橋
    地方法院檢察署檢察官於八十八年十月十六日以八十八年度偵字第一七二八六號
    為不起訴處分確定。其嗣復於八十九年間，再因施用毒品案件，經本院以八十九
    年度毒聲字第一九一五號裁定送觀察、勒戒後，認其有繼續施用毒品傾向，本院
    另以八十九年度毒執字第二六八四號裁定送強制戒治，並由臺灣桃園地方法院檢
    察署檢察官以八十九年度毒偵字第一七八三號聲請簡易判決處刑，經本院以八十
    九年度壢簡字第六九一號判處有期徒刑五月確定。甲○○嗣於戒治滿三個月後，
    經評定合格，本院另以八十九年度毒聲字第七八二二號裁定停止戒治，於九十年
    二月一日出監（另案執行有期徒刑）付保護管束，於九十年四月十二日保護管束
    期滿未經撤銷執行完畢。竟仍不知悔改，復基於施用第一級毒品、第二級毒品之
    犯意，於九十二年三月十二日十二時三十分許，為警採尿前二十六小時、九十六
    小時內某時，在其位於台中縣大雅鄉○○街一○六巷十二弄三十七號居所，分別
    施用第一級毒品海洛因、第二級毒品安非他命各一次。嗣於同年月十二日十一時
    許，在台中縣大雅鄉○○路與學府路口，因行跡可疑，遭警盤查，甲○○迅即逃
    離現場，經警追躡至台中縣大雅鄉○○街一○六巷十二弄三十七號前始為警逮捕
    ，並扣得其所有用以施用第二級毒品安非他命所用之吸食器一個、玻璃管一支、
    塑膠空袋一個等物。
三、案經台中縣警察局豐原分局報告臺灣台中地方法院檢察署檢察官呈請臺灣高等法
    院檢察署令轉臺灣桃園地方法院檢察署檢察官偵查起訴。
    理  由
壹、程序部分：
一、按除被告所犯為死刑、無期徒刑、最輕本刑為三年以上有期徒刑之罪或高等法院
    管轄第一審案件者外，於準備程序進行中，被告先就被訴事實為有罪之陳述時，
    審判長得告知被告簡式審判程序之旨，並聽取當事人、代理人、辯護人及輔佐人
    之意見後，裁定進行簡式審判程序，刑事訴訟法第二百七十三條之一定有明文，
    本件被告甲○○被訴違反毒品危害防制條例案件，經本院訊問被告後，被告為有
    罪陳述，且所犯非死刑、無期徒刑、最輕本刑為三年以上有期徒刑之罪或高等法
    院管轄第一審案件，經踐行上開程序後，由合議庭裁定由獨任法官改依簡式審判
    程序審理。
貳、實體部分：
一、右揭犯罪事實，業據被告甲○○於本院審理時坦承不諱。且查，被告於九十三年
    三月十二日十一時許，於右揭地點，為警查獲後，經警採集其尿液，送請中山醫
    學大學附設醫院藥物濫用檢測中心鑑定，經該中心以ＧＳ／ＣＳ檢測結果，確呈
    嗎啡及甲基安非他命陽性反應，此有台中縣警察局豐原分局受理嫌疑人尿液採證
    真實姓名對照表、中山醫學大學附設醫院藥物濫用檢測中心鑑定報告書各一紙在
    卷可稽（參毒偵字第八一七號卷二五頁、毒偵字第二一八三號卷第三五頁）。此
    外，並有吸食器一個、玻璃管一支、塑膠空袋一個扣案可資佐證。按，海洛因經
    注射入人體後，約百分之八十於二十四小時內自尿中排出，一般而言，尿液中能
    否驗出嗎啡陽性反應與其投與量、投與途徑、採尿時間、個人體質及檢驗方法之
    靈敏度有關，國外曾有文獻報導注射六亳克之海洛因鹽酸鹽，其代謝物嗎啡之平
    均可檢出時限約為二十六小時，（最低檢出量為三○○NG/ML）。因此僅憑尿液
    中呈嗎啡陽性反應，並無法確實推算吸食時間距採集時間之長短，唯依上開資料
    推斷，最長可能不會超過二十六小時；又按，甲基安非他命經口服投與後約百分
    之七十於二十四小時內自尿中排出，約百分之九十於九十六小時內自尿中排出，
    由於目前國內尿液中甲基安非他命之檢驗僅為鑑定其是否呈陽性反應尚未定其含
    量，且甲基安非他命成分之檢出與其投與方式、投與量、個人體質、採尿時間與
    檢測儀器之經密度等諸多因素有關，因此僅憑尿液中呈安非他命陽性反應，並無
    法確實推算吸食時間距採集時間之長短，唯依上開資料推斷，最長可能不會超過
    四日，業經行政院衛生署藥物食品檢驗局分別以八十一年九月八日（八一）藥檢
    壹字第八一一四八八五號、八十一年二月八日（八一）藥檢壹字第一一五六號函
    釋在案。因此，被告之自白應與事實相符，可以採信。從而，本件被告至少於被
    警採尿前之二十六小時、九十六小時內某時，猶分別有施用第一級毒品海洛因及
    第二級毒品安非他命各一次之犯行，事證明確，洵堪認定。
二、查，海洛因及安非他命分別屬毒品危害防制條例第二條第二項第一款之第一級毒
    品及第二款之第二級毒品。是核被告甲○○施用第一級毒品海洛因、第二級毒品
    安非他命之犯行，所為係犯毒品危害防制條例第十條第一項之施用第一級毒品罪
    及第二項之施用第二級毒品罪。被告施用第一、二級毒品時持有第一級毒品海洛
    因、第二級毒品安非他命，既意在供己施用，其持有之低度行為應為施用之高度
    行為吸收，不另論罪。被告所犯上開二罪，犯意各別，行為互殊，應分論併罰之
    。被告曾於八十九年間因犯竊盜罪、詐欺罪、贓物罪，經臺灣苗栗地方法院以八
    十九年度易字第三○五號分別判處有期徒刑一年、四月、四月，合併定應執行有
    期徒刑一年六月，於八十九年七月二十七日確定。其另於同年間因違反毒品危害
    防制條例案件，經本院以八十九年度壢簡字第六九一號判處有期徒刑五月，於八
    十九年十月七日確定。上開各罪嗣經臺灣苗栗地方法院以九十一年度聲字第一五
    九號合併定應執行有期徒刑一年十月確定，於九十一年十一月二日縮短刑期假釋
    期滿未經撤銷，以已執行論，此有臺灣高等法院被告全國前案紀錄表在卷可稽，
    其於刑之執行完畢後，五年內再犯本件有期徒刑以上之罪，為累犯，應依法加重
    其刑。爰審酌被告所侵害法益僅係其個人身體、健康，復能於犯罪後坦承犯行，
    頗具悔改之意等一切情狀，分別量處如主文所示之刑，並定其應執行之刑。末按
    「數罪併罰中之一罪，依刑法規定得易科罰金，若因與不得易科罰之他罪併合處
    罰結果，而不得易科罰金時，原可易科部分所處之刑，自亦無庸為易科折算標準
    之記載。」，司法院大法官會議釋字第一四四號著有解釋，本件被告所犯上開二
    罪，其中施用第二級毒品罪部分，原得易科罰金，惟其所犯之施用第一級毒品罪
    部分，所宣告之刑不得易科罰金，是合併定刑後，已無從併宣告易科罰金之折算
    標準，附此敘明。扣案之吸食器一個、玻璃管一支、塑膠空袋一個，係被告所有
    ，供其施用第二級毒品安非他命所用之物，業據被告供明在案，爰併依刑法第三
    十八條第一項第二款宣告沒收。
據上論斷，應依刑事訴訟法第二百九十九條第一項前段、第二百七十三條之一第一項
，毒品危害防制條例第十條、刑法第十一條前段、第四十七條、第五十一條第五款、
第三十八條第一項第二款，判決如主文。
本案經檢察官廖先志到庭執行職務。
中　　　華　　　民　　　國　　九十三　　年　　　九　　　月　　 十五 　　日
                              臺灣桃園地方法院刑事第十庭
                                  法      官  李  桂  英
右正本證明與原本無異。
如不服本判決，應於判決送達後十日內向本院提出上訴狀( 應附繕本 )，上訴於
臺灣高等法院。
                                  書  記  官  張  淑  芬
中　　　華　　　民　　　國　　九十三　　年　　　九　　　月　　 十五 　　日
附論罪科刑依據之法條：
毒品危害防制條例第十條：
毒品危害防制條例第十條
施用第一級毒品者，處六月以上五年以下有期徒刑。
施用第二級毒品者，處三年以下有期徒刑。
